client/modules/cm-espells/vendor/de.aff
SFX Y Y 36
SFX Y   n       te         e[lr]n
SFX Y   n       te         [dtw]en
SFX Y   en      te         [^dimntw]en
SFX Y   en      te         eien
SFX Y   n       te         [^e]ien
SFX Y   n       te         chnen
SFX Y   en      te         [^c]h[mn]en
SFX Y   n       te         [^aäehilmnoöuür][mn]en
SFX Y   en      te         [aäeilmnoöuür][mn]en
SFX Y   n       test       e[lr]n
SFX Y   n       test       [dtw]en
SFX Y   en      test       [^dimntw]en
SFX Y   en      test       eien
SFX Y   n       test       [^e]ien
SFX Y   n       test       chnen
SFX Y   en      test       [^c]h[mn]en
SFX Y   n       test       [^aäehilmnoöuür][mn]en
SFX Y   en      test       [aäeilmnoöuür][mn]en
SFX Y   n       tet        e[lr]n
SFX Y   n       tet        [dtw]en
SFX Y   en      tet        [^dimntw]en
SFX Y   en      tet        eien
SFX Y   n       tet        [^e]ien
SFX Y   n       tet        chnen
SFX Y   en      tet        [^c]h[mn]en
SFX Y   n       tet        [^aäehilmnoöuür][mn]en
SFX Y   en      tet        [aäeilmnoöuür][mn]en
SFX Y   n       ten        e[lr]n
SFX Y   n       ten        [dtw]en
SFX Y   en      ten        [^dimntw]en
SFX Y   en      ten        eien
SFX Y   n       ten        [^e]ien
SFX Y   n       ten        chnen
SFX Y   en      ten        [^c]h[mn]en
SFX Y   n       ten        [^aäehilmnoöuür][mn]en
SFX Y   en      ten        [aäeilmnoöuür][mn]en
SFX Z Y 13
SFX Z   0       st         [^hßsz]
SFX Z   0       st         [^c]h
SFX Z   0       st         [^s]ch
SFX Z   0       est        [dfkstz]
SFX Z   0       est        ch
SFX Z   0       est        [au]ß
SFX Z   0       est        ieß
SFX Z   0       est        [io]ss
SFX Z   0       t          [^dt]
SFX Z   0       et         [dtgb]
SFX Z   0       n          e
SFX Z   0       en         ie
SFX Z   0       en         [^e]
PFX a Y 70
PFX a ab        abzu       ab
PFX a an        anzu       an
PFX a auf       aufzu      auf
PFX a aus       auszu      aus
PFX a allein    alleinzu   allein
PFX a bei       beizu      bei
PFX a bloß      bloßzu     bloß
PFX a da        dazu       da[^r]
PFX a dar       darzu      dar
PFX a durch     durchzu    durch
PFX a ein       einzu      ein
PFX a empor     emporzu    empor
PFX a ernst     ernstzu    ernst
PFX a fern      fernzu     fern
PFX a fertig    fertigzu   fertig
PFX a fest      festzu     fest
PFX a frei      freizu     frei
PFX a fremd     fremdzu    fremd
PFX a fort      fortzu     fort
PFX a froh      frohzu     froh
PFX a froh      frohzu     froh
PFX a fallen    fallenzu   fallen
PFX a froh      frohzu     froh
PFX a furchtein furchteinzu furchtein
PFX a gefangen  gefangenzu gefangen
PFX a gegen     gegenzu    gegen
PFX a gerade    geradezu   gerade
PFX a gern      gernzu     gern
PFX a gleich    gleichzu   gleich
PFX a gut       gutzu      gut
PFX a her       herzu      her
PFX a heim      heimzu     heim
PFX a hin       hinzu      hin
PFX a hoch      hochzu     hoch
PFX a kalt      kaltzu     kalt
PFX a kaputt    kaputtzu   kaputt
PFX a klar      klarzu     klar
PFX a klein     kleinzu    klein
PFX a krumm     krummzu    krumm
PFX a kurz      kurzzu     kurz
PFX a lang      langzu     lang
PFX a leer      leerzu     leer
PFX a leicht    leichtzu   leicht
PFX a locker    lockerzu   locker
PFX a los       loszu      los
PFX a ineinander ineinanderzu ineinander
PFX a instand   instandzu  instand
PFX a miss      misszu     miss
PFX a mit       mitzu      mit
PFX a nahe      nahezu     nahe
PFX a nach      nachzu     nach
PFX a nieder    niederzu   nieder
PFX a neu       neuzu      neu
PFX a ran       ranzu      ran
PFX a rein      reinzu     rein
PFX a runter    runter     runter
PFX a schwer    schwerzu   schwer
PFX a spazieren spazierenzu spazieren
PFX a verloren  verlorenzu verloren
PFX a um        umzu       um
PFX a unter     unterzu    unter
PFX a vor       vorzu      vor
PFX a voll      vollzu     voll
PFX a weg       wegzu      weg
PFX a weiter    weiterzu   weiter
PFX a wieder    wiederzu   wieder
PFX a zu        zuzu       zu
PFX a über      überzu     über
PFX a übrig     übrigzu    übrig
PFX a übel      übelzu     übel
PFX b Y 64
PFX b abwärts       abwärtszu       abwärts
PFX b anheim        anheimzu        anheim
PFX b aneinander    aneinanderzu    aneinander
PFX b aufeinander   aufeinanderzu   aufeinander
PFX b auseinander   auseinanderzu   auseinander
PFX b auswärts      auswärtszu      auswärts
PFX b daher         daherzu	    daher
PFX b dahin         dahinzu	    dahin[^t]
PFX b dahinter      dahinterzu      dahinter
PFX b dabei         dabeizu         dabei
PFX b daneben       danebenzu       daneben
PFX b daran         daranzu         daran
PFX b darauf        daraufzu        darauf
PFX b darein        dareinzu        darein
PFX b darin         darinzu         darin
PFX b darum         darumzu         darum
PFX b darunter      darunterzu      darunter
PFX b darüber       darüberzu       darüber
PFX b davon         davonzu         davon
PFX b davor         davorzu         davor
PFX b dazu          dazuzu          dazu
PFX b dazwischen    dazwischenzu    dazwischen
PFX b durcheinander durcheinanderzu durcheinander
PFX b gegeneinander gegeneinanderzu gegeneinander
PFX b herab         herabzu         herab
PFX b heran         heranzu         heran
PFX b herauf        heraufzu        herauf
PFX b heraus        herauszu        heraus
PFX b herbei        herbeizu        herbei
PFX b herein        hereinzu        herein
PFX b herum         herumzu         herum
PFX b herunter      herunterzu      herunter
PFX b herüber       herüberzu       herüber
PFX b hervor        hervorzu        hervor
PFX b hinab         hinabzu         hinab
PFX b hinauf        hinaufzu        hinauf
PFX b hinaus        hinauszu        hinaus
PFX b hindurch      hindurchzu      hindurch
PFX b hinein        hineinzu        hinein
PFX b hinunter      hinunterzu      hinunter
PFX b hinüber       hinüberzu       hinüber
PFX b hintenan      hintenanzu      hintenan
PFX b hintenüber    hintenüberzu    hintenüber
PFX b hinter        hinterzu        hinter
PFX b hinterher     hinterherzu     hinterher
PFX b hinweg        hinwegzu        hinweg
PFX b hinzu         hinzuzu         hinzu
PFX b leichter      leichterzu      leichter
PFX b raus          rauszu          raus
PFX b umher         umherzu         umher
PFX b umhin         umhinzu         umhin
PFX b vorab         vorabzu         vorab
PFX b voran         voranzu         voran
PFX b vorauf        voraufzu        vorauf
PFX b voraus        vorauszu        voraus
PFX b vorbei        vorbeizu        vorbei
PFX b vorher        vorherzu        vorher
PFX b vorüber       vorüberzu       vorüber
PFX b vorwärts      vorwärtszu      vorwärts
PFX b zugrunde      zugrundezu      zugrunde
PFX b zurecht       zurechtzu       zurecht
PFX b zurück        zurückzu        zurück
PFX b zustande      zustandezu      zustande
PFX b zusammen      zusammenzu      zusammen
PFX c Y 101
PFX c 0   ab   .
PFX c 0   abwärts   .
PFX c 0   an   .
PFX c 0   aneinander   .
PFX c 0   anheim   .
PFX c 0   auf   .
PFX c 0   aufeinander   .
PFX c 0   aus   .
PFX c 0   auseinander   .
PFX c 0   bei   .
PFX c 0   daher   .
PFX c 0   dahin   .
PFX c 0   dahinter   .
PFX c 0   daneben   .
PFX c 0   daran   .
PFX c 0   darauf   .
PFX c 0   darein   .
PFX c 0   darin   .
PFX c 0   darüber   .
PFX c 0   darunter   .
PFX c 0   davon   .
PFX c 0   davor   .
PFX c 0   dazu   .
PFX c 0   dazwischen   .
PFX c 0   durch   .
PFX c 0   durcheinander   .
PFX c 0   ein   .
PFX c 0   empor   .
PFX c 0   fern   .
PFX c 0   fertig   .
PFX c 0   fest   .
PFX c 0   fort   .
PFX c 0   frei   .
PFX c 0   fremd   .
PFX c 0   gegen   .
PFX c 0   gegeneinander   .
PFX c 0   gerade   .
PFX c 0   gleich   .
PFX c 0   her   .
PFX c 0   herab   .
PFX c 0   heran   .
PFX c 0   herauf   .
PFX c 0   heraus   .
PFX c 0   herbei   .
PFX c 0   herein   .
PFX c 0   herüber   .
PFX c 0   herum   .
PFX c 0   herunter   .
PFX c 0   hervor   .
PFX c 0   hin   .
PFX c 0   hinab   .
PFX c 0   hinauf   .
PFX c 0   hinaus   .
PFX c 0   hindurch   .
PFX c 0   hinein   .
PFX c 0   hintenan   .
PFX c 0   hintenüber   .
PFX c 0   hinter   .
PFX c 0   hinterher   .
PFX c 0   hinüber   .
PFX c 0   hinunter   .
PFX c 0   hinweg   .
PFX c 0   hinzu   .
PFX c 0   hoch   .
PFX c 0   ineinander   .
PFX c 0   kaputt   .
PFX c 0   los   .
PFX c 0   mit   .
PFX c 0   nach   .
PFX c 0   nahe   .
PFX c 0   neu   .
PFX c 0   nieder   .
PFX c 0   ran   .
PFX c 0   raus   .
PFX c 0   rein   .
PFX c 0   runter   .
PFX c 0   übel   .
PFX c 0   über   .
PFX c 0   übrig   .
PFX c 0   um   .
PFX c 0   umher   .
PFX c 0   umhin   .
PFX c 0   unter   .
PFX c 0   voll   .
PFX c 0   vor   .
PFX c 0   vorab   .
PFX c 0   voran   .
PFX c 0   vorauf   .
PFX c 0   voraus   .
PFX c 0   vorbei   .
PFX c 0   vorher   .
PFX c 0   vorüber   .
PFX c 0   vorwärts   .
PFX c 0   weg   .
PFX c 0   weiter   .
PFX c 0   wieder   .
PFX c 0   zu   .
PFX c 0   zugrunde   .
PFX c 0   zurecht   .
PFX c 0   zurück   .
PFX c 0   zusammen   .
PFX d Y 6
PFX d 0   be   .
PFX d 0   ent   .
PFX d 0   er   .
PFX d 0   miss   .
PFX d 0   ver   .
PFX d 0   zer   .
SFX f Y 4
SFX f   ph      f          ph
SFX f   ph      fen        ph
SFX f   phie    fie        phie
SFX f   phie    fien       phie
SFX k Y 15
SFX k   adt     ädter      adt
SFX k   adt     ädtern     adt
SFX k   adt     ädters     adt
SFX k   adt     ädterin    adt
SFX k   adt     ädterinnen adt
SFX k   and     änder      and
SFX k   and     ändern     and
SFX k   and     änders     and
SFX k   and     änderin    and
SFX k   and     änderinnen and
SFX k   ande     änder      ande
SFX k   ande     ändern     ande
SFX k   ande     änders     ande
SFX k   ande     änderin    ande
SFX k   ande     änderinnen ande
SFX l Y 10
SFX l   0       er         [^e]
SFX l   0       erin       [^e]
SFX l   0       erinnen    [^e]
SFX l   0       ern        [^e]
SFX l   0       ers        [^e]
SFX l   0       r          e
SFX l   0       rin        e
SFX l   0       rinnen     e
SFX l   0       rn         e
SFX l   0       rs         e
